---
title: "R Notebook"
---
```{r}
library(dplyr)
library(xml2)
library(purrr)
library(soiltexture)
library(ggplot2)
```


## Texturklassen der Bodenkundlichen Kartieranleitung:
```{r, rows.print = 31}
alle_klassen <- TT.classes.tbl(class.sys = "DE.BK94.TT")[,1:2] %>%
        as_tibble %>%
        mutate(Nr = 1:n(), .before = "abbr")
```

## Farben nach Klasse und Subklasse sortieren
```{r, warning=FALSE, message=FALSE}
alle_klassen_erweitert <- alle_klassen %>%
        mutate(Hauptklasse = substr(abbr,1,1),
               Subklasse = substr(abbr,2,2),
               Subsubklasse = substr(abbr,3,3))

vec <- data.frame(Hauptklasse = c("T", "L", "U", "S"), sort1 = 1:4)
vec2 <- data.frame(Subklasse = c("t", "l", "u", "s"), sort2 = 1:4)
vec3 <- data.frame(Subsubklasse = c("","2","3","4","u","s"), sort3 = 1:6)


farben <-
        alle_klassen_erweitert %>%
        left_join(vec) %>% left_join(vec2) %>% left_join(vec3) %>%
        mutate(kleinKlasse = ifelse(Subklasse == stringr::str_to_lower(Hauptklasse), 
                                    1,2)) %>%
        arrange(sort1,kleinKlasse,sort2,sort3) %>%
        group_by(Hauptklasse) %>%
        mutate(group_id = cur_group_id()) %>%
        mutate(farbe = RColorBrewer::brewer.pal(
                max(group_id),"Spectral")[unique(group_id)]) %>%
        mutate(farbe_scaled = colorspace::lighten(
                farbe,
                amount = seq(from=0, to = 0.7, length.out = n()),
                method = "relative",
                space = "HCL")) #%>%
# arrange(Nr) #damit in der richtigen Reihenfolgfe für BK-plot unten
```

## Labels für qml-Stildatei anpassen und Farben in rgb Werte (+alpha) konvertieren
```{r, rows.print = 31}
farben_qml <- farben %>% ungroup() %>%
        mutate(label = paste0(#Nr, ") ", 
                              abbr, ": ", name)) %>% 
        rowwise() %>%
        mutate(farbe_rgb = paste0(
                c(DescTools::ColToRgb(farbe_scaled),255), 
                collapse = ",")) %>% #alpha-Wert 
        ungroup() %>%
        #arrange(Nr) %>%
        select(Nr, label, farbe_rgb, farbe_scaled)  %>% 
        mutate(neue_ordnung = as.factor(1:31))
```

## Farben plotten: Richtigkeit prüfen
```{r}
#Sortierung nach HAuptgruppe statt Nummer
ggplot(farben_qml, 
       aes(x=1:31, y=2, col = neue_ordnung)) + 
        geom_point(size=6) + 
        scale_color_manual(values = farben_qml$farbe_scaled, labels = farben_qml$label)
```


# Roh-QML einlesen:
Zunächst wird in QGIS ein qml erstellt mit der passenden Anzahl an Farben (31 wie Bodenklassen + 1 Leer).
Diese werden als Text eingelesen und an entsprechenden Stellen durch die gewünschte Farbe und Label korrigiert


#Roh-QLM einlesen:
```{r}
t1 <- readLines("../Data/derived_data/Bodenklassen_Legende_Shape_roh_31Klassen.qml")
#t1[1:38]
```

#Attribut ersetzen:
```{r}
p_attribut <- 'attr=\" generate_series(1,31)\"' #Attribut aus Sequenz-Erstellung
new_attr <- 'attr=\"Bdnklss\"' #Attribut in Attribut-Table
#grepl(x = t1[3], pattern = p_attribut, fixed = T)

#Attribut ersetzen:
t1[3] <- gsub(x = t1[3], pattern = p_attribut, replacement = new_attr, fixed = T)
```

#Labels ersetzen:
```{r}
#Die labels befinden sich im Reiter 'Categories'
idx0 <- which(t1 == '    <categories>') +1
idx1 <- which(t1 == '    </categories>') -1

t1[idx0:idx1] <- paste0('      <category type=\"double\" symbol=\"',0:(idx1-idx0-1), '\" render=\"true\" value=\"', 
               farben_qml$Nr, 
               '\" label=\"', farben_qml$label ,'\"/>')
```


#Farben ersetzen:
```{r}
#Somboly-Ebenen sortieren (Original 10 vor 2, etc.)

idx_all_symbol_names <- which(!is.na(stringr::str_match(t1, '      <symbol frame_rate=\"10\" alpha=\"1\" type=\"fill\" name=\"')[,1]))

t1[idx_all_symbol_names] <- paste0('      <symbol frame_rate=\"10\" alpha=\"1\" type=\"fill\" name=\"', c(0:31),'\" force_rhr=\"0\" is_animated=\"0\" clip_to_extent=\"1\">')
```


```{r}
#befindet sich im Reiter Symbols. Untergruppen je Bodenklasse
p1 <- '            <Option type=\"QString\" value=\"51,89,238,255\" name=\"color\"/>'
idx <- which(t1 == p1)
idx

```

```{r}
new_color_line <- paste0('            <Option type=\"QString\" value=\"',
                         farben_qml$farbe_rgb, 
                         '\" name=\"color\"/>')
#new_color_line
t1[idx] <- new_color_line
```




```{r}
#data.table::fwrite(t1, "test.qml", col.names = F)

writeLines(t1, "../Data/derived_data/Bodenklassen_Legende_Shape.qml")
```

